【裁判字號】    92,易,273
【裁判日期】    920320
【裁判案由】    竊盜
【裁判全文】
臺灣桃園地方法院刑事判決                          九十二年度易字第二七三號
    公  訴  人  臺灣桃園地方法院檢察署檢察官
    被      告  丁○○
右列被告因竊盜案件經檢察官提起公訴（九十二年度偵字第三九七號），本院判決如
左：
    主    文
丁○○連續竊盜，累犯，處有期徒刑肆月，如易科罰金，以參佰元折算壹日。
    事    實
一、丁○○於民國八十九年、九十間因竊盜案件，分經臺灣嘉義地方法院以九十年度
    簡字第一八號、本院以九十年度簡字第一三號判處有期徒刑六月、五月確定後，
    前揭所處六月徒刑於九十年七月六日送監執行，九十一年一月五日執行完畢，所
    處五月徒刑則於九十一年六月三日易科罰金執行完畢，猶不知悔改，因長期失業
    心情鬱悶，竟基於意圖為自己不法所有之概括犯意，先於九十一年十二月二十六
    日夜間七時許，進入桃園市○○街四五號「７─便利商店」內，乘店員甲○○
    疏於注意之際，將該店內架上所置之玉山高梁酒一瓶取下藏放在其外套內，得手
    後旋即離去而竊取該店所有斯時由甲○○管領之物，又於同日其後夜間某時，至
    桃園市○○路八六號「全家便利商店」內，乘店員丙○○疏於注意之際，以相同
    手法竊取該店內所有由丙○○管領之鹿茸酒一瓶，丁○○當日竊取上開二瓶酒後
    均飲用殆盡；復於翌日下午五時許，至桃園市○○○路六一號「全家便利商店
    」內，以前揭相同手法，竊取該店所有當時由店員乙○○管領之玉山高梁酒一瓶
    ，得手後旋即在該店門外飲用完畢，並再返回該店內向乙○○告知前揭竊盜行為
    ，要求其代為報警，適員警巡邏至該處，乙○○乃依其要求告知員警上情，丁○○於員警到場後主動陳述上開竊盜犯行而接受裁判。
二、案經桃園縣警察局移送臺灣桃園地方法院檢察署檢察官偵查起訴。
    理    由
一、右揭犯罪事實，迭據被告丁○○於警訊及偵、審中坦承不諱；被害人乙○○亦於
    警訊中指陳：值班當天被告飲用上開所竊得酒類完畢後，持空酒瓶告訴伊偷了店
    內一瓶高梁酒，伊清點架上高梁酒結果，確實少了一瓶玉山高梁酒，並告訴伊請
    伊報警捉他等語明確；而證人即本案處理員警鮮于文誠於偵查中證稱：（十二月
    二十六日在另二家商店偷酒）伊本不知情，是詢問他是否有其它偷竊，他說前一
    天在另二家有偷，便帶他去另二家超商求證等語，此核與被害人甲○○、丙○○
    於警訊中所述渠等值班當時確有上開物品短少等情相符；此外，復有被告前揭竊
    取被害人乙○○所管領玉山高梁酒飲用完畢後之酒瓶照片一紙，及該空酒瓶一只
    此扣案物可資佐證；足徵被告自白右揭竊盜犯行確與事實相符。從而，事證明確
    ，應依法論科。
二、核被告上開所為，均係犯刑法第三百二十條第一項之竊盜罪。其先後三次竊盜犯
    行，時間緊接，所犯係構成要件相同之罪，顯係基於概括犯意為之，應依連續犯
    規定以一罪論，並依法加重其刑。又其於九十間因竊盜案件，經本院以九十年度
    簡字第一三號判處有期徒刑五月確定後，於九十一年六月三日易科罰金執行完畢
    ，此有臺灣高等法院被告全國前案紀錄表附卷可按，其受有期徒刑之執行完畢後
    ，五年內再犯本件有期徒刑以上之罪，為累犯，應依法遞加重其刑。而依證人鮮
    于文誠於偵查中所述：當天是巡邏時去超商，店長告訴伊說劉偷了一瓶酒喝完後
    ，又告訴店長說他偷了一瓶酒，店長本想算了，但劉要求店長要報警等語，是被
    告於前開竊盜犯行後，委託被害人乙○○向巡邏員警報案，並向員警主動陳述右
    揭竊盜犯行，為對於未經發覺之犯罪自首而接受裁判，應依法減輕其刑，並依刑
    法第七十一條第一項規定，先加後減之。爰審酌被告有事實欄所載竊盜前案，僅
    因長期失業心情鬱悶而再為本件竊盜犯行，及其犯罪手段、所生危害、犯後坦承
    犯行等一切情狀，量處如主文所示之刑，並依法諭知易科罰金之折算標準，以示
    懲儆。至公訴人雖以：被告本次係三犯竊盜犯行，足認其有犯罪習慣，求為依竊
    盜犯贓物犯保安處分條例第三條第一項規定，併予諭知應於刑之執行前令入勞動
    場所強制工作。惟按該條例所指之習慣犯，與累犯連續犯之性質有別，必須有具
    體之事實，足資證明行為人有犯罪之惡習及慣行，始有習慣犯規定之適用，並非
    一有累犯或連續犯之情形，即可認為有犯罪之習慣（最高法院五十四年度臺上字
    第三０四一號判決要旨參照）。本件被告雖有事實欄所述二次竊盜前案，然依其
    於本院審理中所述：當時找不到工作，伊前兩次竊盜也是因這樣，一時找不到工
    作伊就心情鬱悶想喝酒等語，參以本件被告於為前揭竊盜犯行後，旋即要求被害
    人乙○○報警處理，及本件所竊取物品等情，顯見被告確因無工作收入，一時失
    慮致再犯本件竊盜犯行，此核與竊盜犯贓物犯保安處分條例第三條第一項所定有
    犯罪之習慣或以犯竊盜罪為常業而得宣告強制工作之要件有間，公訴人以此求為
    強制工作諭知，尚有未合。至扣案之空酒瓶一只，雖係被告右揭竊取所得之物，
    但被害人乙○○及所屬便利商店仍得依法請求返還，其所有權自不屬於被告，爰
    不為沒收諭知，附此敘明。
據上論斷，應依刑事訴訟法第二百九十九條第一項前段，刑法第五十六條、第三百二
十條第一項、第四十一條第一項前段、第四十七條、第六十二條前段，罰金罰鍰提高
標準條例第一條前段、第二條，判決如主文。
本案經檢察官陳志全到庭執行職務。
中      華      民      國    九十二    年      三      月     二十     日
                                    臺灣桃園地方法院刑事第五庭
                                        審判長法  官  江  振  義
                                              法  官  丁  俊  成
                                              法  官  許  泰  誠
右正本證明與原本無異。
如不服本判決，應於判決送達後十日內，向本院提出上訴狀。
                                              書記官  蕭  琪  男
中      華      民      國    九十二    年      三      月   二十五     日
附論罪科刑依據之法條：
中華民國刑法第三百二十條
 (普通竊盜罪、竊佔罪)
意圖為自己或第三人不法之所有，而竊取他人之動產者，為竊盜罪，處五
年以下有期徒刑、拘役或五百元以下罰金。
意圖為自己或第三人不法之利益，而竊佔他人之不動產者，依前項之規定
處斷。
前二項之未遂犯罰之。


司法院資訊處製作；財團法人民間司法改革基金會備份。
